臺灣臺東地方法院刑事判決
107年度軍原交易字第1號
公  訴  人  臺灣臺東地方檢察署檢察官
被      告  彭韋傑


指定辯護人  本院公設辯護人丁經岳  
上列被告因陸海空軍刑法案件，經檢察官提起公訴（106年度調
偵字第196號、107年度偵字第47號），當事人雙方合意且被告認
罪，由檢察官聲請改依協商程序而為判決，本院判決如下：
    主      文
彭韋傑現役軍人犯吐氣所含酒精濃度達每公升零點二五毫克以上
駕駛動力交通工具罪，處有期徒刑參月，如易科罰金，以新臺幣
壹仟元折算壹日。緩刑貳年，並應於判決確定之日起壹年內，向
指定之政府機關、政府機構、行政法人、社區或其他符合公益目
的之機構或團體，提供捌拾小時之義務勞務；緩刑期間付保護管
束。
    事實及理由
一、犯罪事實：
    彭韋傑（原名：葉韋傑）係現役軍人（退伍日期：民國106
    年9月1日），其於106年6月30日22時許至同年7月1日1時許
    間，在臺東縣○○市○○路○段000號「好樂迪KTV」，飲用啤酒
    後，竟仍於該（1）日7時40分許，駕駛車牌號碼：000-0000
    號之自用小客車上路。嗣於106年7月1日7時55分許，彭韋傑
    沿臺東縣臺東市吉林路一段由東南往西北方向駛至該路段與
    同路段265巷之交岔路口前時，因意識、操控能力受體內酒
    精影響，不慎與羅進生所駕駛，併搭載有乘客羅田財妹之車
    牌號碼：00-0000號自用小客貨車發生碰撞，三人因而均受
    有傷害（彭韋傑、羅進生所涉過失傷害罪嫌，均據撤回告訴
    而經本院另為不受理之判決）；其後警方據報到場，並於同
    （1）日8時30分，測得彭韋傑吐氣所含酒精濃度達每公升0.
    56毫克，而查悉上情。
二、證據名稱：
（一）被告彭韋傑於警詢、偵查中及本院準備程序時之供述。
（二）證人羅進生、羅田財妹各於警詢及偵查中之證述。
（三）東基醫療財團法人台東基督教醫院診斷書（姓名：羅田財
      妹、羅進生）、台東馬偕紀念醫院乙種診斷證明書、臺東
      縣警察局舉發違反道路交通管理事件通知單、道路交通事
      故現場圖、道路交通事故調查（報告）表㈠、㈡、臺東縣警
      察局臺東分局交通分隊道路交通事故當事人酒精測定紀錄
      表（受測人姓名：葉韋傑）、臺東縣警察局道路交通事故
      照片黏貼紀錄表、刑案現場測繪圖、財團法人工業技術研
      究院呼氣酒精測試器檢定合格證書、車輛詳細資料報表、
      交通部公路總局花東區車輛行車事故鑑定會鑑定意見書（
      花東區0000000案）、交通部公路總局車輛行車事故鑑定
      覆議會106年11月14日室覆字第1060131897號函、交通部
      公路總局107年8月16日路覆字第1070085457號函、國立陽
      明交通大學行車事故鑑定意見書各1份。
三、本件經檢察官與被告於審判外達成協商之合意，且被告已認
    罪，合意內容為：被告犯修正前陸海空軍刑法第54條第1項
    第1款之罪，處有期徒刑3月，如易科罰金，以新臺幣1,000
    元折算1日；緩刑2年，並應於判決確定之日起1年內，向指
    定之政府機關、政府機構、行政法人、社區或其他符合公益
    目的之機構或團體，提供80小時之義務勞務；緩刑期間付保
    護管束。經查，上開協商合意並無刑事訴訟法第455條之4第
    1項所列不得為協商判決之情形，檢察官既聲請改依協商程
    序而為判決，本院爰不經言詞辯論，於協商合意範圍內為判
    決。
四、應適用之法條：
    刑事訴訟法第455條之2第1項、第455條之4第2項、第455條
    之8，修正前陸海空軍刑法第54條第1項第1款，刑法第2條、
    第11條、第41條第1項本文、第74條第1項第1款、第2項第5
    款、第93條第1項第2款。
五、附記事項：
（一）查被告為本件犯行後，陸海空軍刑法第54條第1項第1款業
      於111年1月28日修正公布施行、同年月30日生效，修正前
      原規定：「駕駛動力交通工具而有下列情形之一者，處二
      年以下有期徒刑，得併科新臺幣三十萬元以下罰金：一、
      吐氣所含酒精濃度達每公升零點二五毫克或血液中酒精濃
      度達百分之零點零五以上。」，修正後則規定為：「駕駛
      動力交通工具而有下列情形之一者，處三年以下有期徒刑
      ，得併科新臺幣四十萬元以下罰金：一、吐氣所含酒精濃
      度達每公升零點二五毫克或血液中酒精濃度達百分之零點
      零五以上。」，是修正後規定已提高有期徒刑、罰金刑之
      法定最重刑度，經具體比較適用新、舊法之結果，修正後
      規定顯未較有利於被告，揆諸刑法第2條第1項規定，自應
      適用修正前即其行為時之陸海空軍刑法第54條第1項第1款
      規定予以論處。
（二）再查被告未曾因故意犯罪受有期徒刑以上刑之宣告，有臺
      灣高等法院被告前案紀錄表1份在卷可考，是其本件所犯
      已合於刑法第74條第1項第1款所定之緩刑宣告前提要件，
      爰依刑法第74條第1項第1款、第2項第5款、第93條第1項
      第2款規定，暨檢察官與被告之協商合意，予以宣告緩刑
      如主文所示之期間，併命應履行如主文所示之負擔，及於
      緩刑期間付保護管束。
六、本判決除有刑事訴訟法第455條之4第1項第1款、第2款、第4
    款、第6款、第7款所定情形之一，或違反同條第2項之規定
    者外，不得上訴。
七、如不服本判決，且有前述得上訴之事由者，得自判決送達之
    日起20日內，向本院提出上訴書狀（應敘述具體理由，並按
    他造當事人之人數，提出繕本），上訴於第二審法院。
本案經檢察官連思藩、李旻蓁提起公訴，檢察官陳金鴻到庭執行
職務。
中　　華　　民　　國　 111　　年　　12　　月　　9 　　日
                  刑事第三庭  法　官  陳偉達 
以上正本係照原本作成。
本件原則不得上訴。
                              書記官  楊茗瑋
中　　華　　民　　國　　111 　年　　12　　月　　12　　日
附錄本件論罪科刑法條：
修正前陸海空軍刑法第54條第1項第1款：
駕駛動力交通工具而有下列情形之一者，處二年以下有期徒刑，
得併科新臺幣三十萬元以下罰金：一、吐氣所含酒精濃度達每公
升零點二五毫克或血液中酒精濃度達百分之零點零五以上。